【裁判字號】    89,訴,1599
【裁判日期】    900111
【裁判案由】    違反槍砲彈藥刀械管制條例等
【裁判全文】
臺灣臺北地方法院刑事判決                        八十九年度訴字第一五九九號
    公  訴  人  臺灣臺北地方法院檢察署檢察官
    被      告  甲○○
右列被告因妨害自由等案件，經檢察官提起公訴（八十九年度偵字第五五三號），本
院判決如左︰
    主  文
甲○○連續以加害生命、身體、自由之事，恐嚇他人致生危害於安全，累犯，處拘役
伍拾日，如易科罰金以參佰元折算壹日。
    事  實
一、甲○○曾因偽造文書案件，經判處有期徒刑五月，於民國八十五年九月十九日縮
    刑期滿執行完畢；仍不知悔改，渠與丙○○之女乙○○原係男女朋友關係，因二
    人感情發生變化日趨不睦，乙○○有意疏遠甲○○；甲○○為挽回與乙○○之感
    情，竟基於以加害生命、身體、自由之事，恐嚇他人之概括犯意，自八十五年十
    一月下旬某日起至八十七年間，多次以電話及書信恫嚇乙○○稱：「如要離去，
    將殺害汝全家」、「．．．我若不先拿回我應要的，我定會不擇手段，盡一切所
    能等待機會，令你付出在我這兒所得的萬倍代價，甚至過之，方能消我心頭之恨
    。我說過：我會等，無論時間多久，無論你逃到天涯海角，只要讓我給碰著．．
    只要我尚有一口氣在，你將後悔莫及，到時要付出的，恐怕你所料不及．．．」
    等言詞，致乙○○心生恐懼，危害於其安全。於八十八年十二月二十一日，甲○○又賡續前開恐嚇乙○○之犯意，前往台北縣新店市○○路五之一號，乙○○任
    職之「金鑽KTV」，要乙○○十分鐘內走出「金鑽KTV」，否則會很難看，致乙○○心畏懼，危害於其安全；甲○○見乙○○十分鐘內未離開「金鑽KTV」，即進
    入店內砸毀收銀機乙台（毀損部分未據告訴）。
二、案經台北縣警察局新店分局報請臺灣臺北地方法院檢察署檢察官偵查起訴。
    理  由
一、訊之被告甲○○矢口否認有恐嚇之犯意，辯稱：係為挽回與乙○○之感情，始對
    莊女稱「再亂跑，試試看」云云；然查右揭事實，業據告訴人乙○○於警訊時及
    檢察官偵訊中指訴甚詳，且有信件一封（三張）、照片二幀在卷可稽；第查被告
    揚言：「如要離去，將殺害汝全家」、「．．．我若不先拿回我應要的，我定會
    不擇手段，盡一切所能等待機會，令你付出在我這兒所得的萬倍代價，甚至過之
    ，方能消我心頭之恨。我說過：我會等，無論時間多久，無論你逃到天涯海角，
    只要讓我給碰著．．只要我尚有一口氣在，你將後悔莫及，到時要付出的，恐怕
    你所料不及．．．」等言詞，確會使人心生畏懼，危害於其安全。綜上，被告所
    辯顯係卸責之詞，不足採信，渠恐嚇犯行堪以認定，應依法論科。
二、核被告甲○○所為係犯刑法第三百零五條之恐嚇危害於安全罪。被告多次恐嚇犯
    行，時間緊接，犯罪構成要件相同，顯係基於概括犯意反覆為之，應依連續犯論
    以一罪，並加重其刑；又被告有事實欄所載犯罪科刑執行情形，於五年內再犯有
    期徒刑之罪，應依累犯之規定，遞加重其刑。爰審酌被告甲○○因女友有意疏遠
    ，為逼迫女友能重回自己身邊，竟以恐嚇手段之犯罪動機，暨其品性、生活狀況
    、智識程度、犯罪所生之損害，莊女已原諒及渠犯罪後態度等一切情狀，酌處如
    主文所示之刑，並諭知易科罰金之折算標準，以示懲儆。
三、公訴意旨另以：甲○○承前犯意於八十七年十二月中旬，至台北縣新店市○○路
    ○段一一四巷五號丙○○之住處，恫嚇丙○○曰：「如莊女再不與其聯絡，將請
    莊女吃子彈」云云，並留下子彈乙顆於上址，要求丙○○交付乙○○，致丙○○
    心生恐懼。因認被告另犯槍砲彈藥刀械管制條例第十一條第四項無故持有彈藥罪
    及刑法第三百零五條妨害自由罪嫌；按犯罪事實應依證據認定之，無證據不得推
    定其犯罪事實，刑事訴訟法第一百五十四條定有明文。次按事實之認定，應憑證
    據，如未能發現相當證據，或證據不足以證明，自不能以推測或擬制之方法，為
    裁判基礎（最高法院四十年臺上字第八六號判例參照）。訊據被告甲○○矢口否
    認於八十七年十二月中旬，至台北縣新店市○○路○段一一四巷五號丙○○之住
    處，留下子彈一顆，恫嚇丙○○；而本院分別對丙○○、乙○○父女諭知誣告、
    偽證之處罰後，證人丙○○仍證稱：扣案子彈係伊檢到的，放在電視上，隔天就
    不見；而證人乙○○於本院調查時亦證稱：係因被告甲○○至伊任職之店裡毀損
    收銀機，罪不重，故伊拿子彈去告他，要他去關，就不會找麻煩等語；綜上，足
    見本件係丙○○、乙○○父女為避免甲○○再騷擾莊女，始取先前檢拾之子彈誣
    指周清以子彈恐嚇；此外，本院復查無其他積極證據足認被告甲○○有以子彈恐
    嚇之情事；此部分犯罪尚屬不能證明，公訴人認此部分與前開論罪部分有連續犯
    及牽連犯之裁判上一罪關係，爰不另為無罪之諭知。
據上論斷應依刑事訴訟法第二百九十九條第一項前段，刑法第五十六條、第三百零五
條、第四十七條、第四十一條，罰金罰鍰提高標準條例第一條前段、第二條，判決如
主文。
本案經檢察官陳佳秀到庭執行職務。
中      華      民      國      九十      年    一    月      十一      日
                                  臺灣臺北地方法院刑事第六庭
                                          法  官    梁耀鑌
右正本證明與原本無異。
如不服本判決，應於判決送達後十日內向本院提出上訴狀 (應附繕本) ，上訴於
臺灣高等法院。
                                          書記官    梁淑時
中      華      民      國      九十      年    一    月      十五      日
附錄本案論罪科刑法條全文
中華民國刑法第三百零五條
(恐嚇危害安全罪)
以加害生命、身體、自由、名譽、財產之事，恐嚇他人致生危害於安全者，處二年以
下有期徒刑、拘役或三百元以下罰金。


司法院資訊處製作；財團法人民間司法改革基金會備份。
